# Jorge David Velázquez Pérez

**♦** 55-7786-6982 ☑ david.2902@hotmail.com in LinkedIn

Soy egresado del IPN en Ingeniería Informática con aproximadamente 2 años de experiencia en desarrollo web. Tengo 22 años y me encuentro particularmente interesado en el desarrollo de software, la administración de proyectos y análisis de datos.

#### **EXPERIENCIA**

#### Servicio Social

Banxico, CDMX | julio 2023 - diciembre 2023

Colaboré en la implementación de tableros mediante Tableau, facilitando el análisis visual de la información relacionada con el área de formación, capacitación y recursos humanos. Durante el desarrollo fue necesaria la normalización y limpieza de las bases de datos mediante el uso de Tableau Prep y SQL Server. Por otro lado, colaboré en el mantenimiento y corrección de errores en aplicativos usando javascript enfocado a frontend.

### Desarrollador web

Desptek, CDMX | agosto 2023 - noviembre 2023

Desarrollé el módulo de reportes y tableros para un sistema de administración. El proyecto fue desarrollado con ASP.NET 6, Entity Framework y SQL Server. Empleé Chart JS y Rotativa para la generación de tableros y PDF's.

### Desarrollador web

Intelimatica, CDMX | junio 2022 - junio 2023

Planifiqué y desarrollé un proyecto de software usando la metodología SCRUM con la finalidad de optimizar los tiempos del proceso de negocio. El proyecto requirió programar una aplicación web para facilitar la comunicación con el cliente, y elaborar facturas, la cual fue desarrollada usando ASP .NET Framework. Adicionalmente, apoyé en la creación de funciones en proyectos varios, usando C# y Visual Basic para backend, Flutter para desarrollo móvil y frameworks varios de frontend.

## **FORMACIÓN**

### Ingeniería en Informática

UPIICSA IPN, CDMX | agosto 2019 - diciembre 2023

## Técnico en Programación

CECyT 9, CDMX | agosto 2016 - junio 2019

### **HERRAMIENTAS TECNOLOGICAS**

- .NET Core y Framework
- SQL Server, MySQL
- Bootstrap, Tailwind
- AngularJS, VueJS
- Spring, Hibernate
- LinQ
- Tableau

- HTML, JavaScript, CSS
- Azure, AWS
- MVC
- React
- NodeJS
- Entity Framework
- Tableau Prep

- Java, C#, Python, VB
- Flutter
- WinForms
- API's REST
- PHP
- Principios SOLID
- Power BI

### **CERTIFICACIONES**

### **SCRUM Fundamentals**

SCRUMStudy | diciembre 2021

### **COMPETENCIAS**

- Iniciativa
- Pensamiento analítico
- Responsabilidad y puntualidad
- Trabajo en equipo

- Aprendizaje continuo
- Solución de problemas
- Trabajo bajo presión
- Proactivo

### **IDIOMAS**

Español | Nativo

Inglés | B2

Japonés | N5